---
title: "Trabalho Final - Analise de Dados em R - CZECH BANK"
author: 
- Author "Edna Nakano"
- Author "Cesar Marcondes - Matrícula 079149/2016"
- Author "Cecilia Kimura"
date: "`r format(Sys.time(), '%d %B %Y')`"
output: html_document
---

```{r setup, include=FALSE}
knitr::opts_chunk$set(echo = TRUE)
knitr::opts_knit$set(root.dir = "czechdata")
```

# Relatorio Final

A análise de dados sendo realizada nesse trabalho tenta melhorar o entendimento
de como é o perfil dos clientes de bancos. Estamos particularmente interessados 
em encontrar características dos clientes que possuem cartão de 
crédito, e encontrar indicadores de empréstimos e cartões bons e ruins.

O projeto esta estruturado nas seguintes fases:

* Limpeza dos Dados
* Estudo de Grupos de Dados
* Testes de Hipotese
* Previsão usando Regressão

## Limpeza dos Dados

Iniciamos carregando as bibliotecas (dplyr e ggplot2) e também 
carregando os bancos de dados que iremos trabalhar. Os arquivos 
que compõem o dataset são: account, card, client, disp, district,
loan, order e trans.asc. Todos os arquivos estão em formato ascii
e possuem como separador de campos o simbolo ";". O maior arquivo 
é o trans.asc que possui 1.056.320 objetos e 66 MB de tamanho. 
Usaremos o mesmo nome do arquivo para criar os DataFrame no R.

```{r message = FALSE, warning = FALSE, error = FALSE}
library(dplyr)
library(ggplot2)
account <- tbl_df(read.csv("account.asc", 
		sep = ";", stringsAsFactors = FALSE))
card <- tbl_df(read.csv("card.asc",
		sep = ";", stringsAsFactors = FALSE))
client <- tbl_df(read.csv("client.asc", 
		sep = ";", stringsAsFactors = FALSE))
disp <- tbl_df(read.csv("disp.asc",
		sep = ";", stringsAsFactors = FALSE))
district <- tbl_df(read.csv("district.asc",
		sep = ";", stringsAsFactors = FALSE))  
loan <- tbl_df(read.csv("loan.asc", 
		sep = ";", stringsAsFactors = FALSE))
order <- tbl_df(read.csv("loan.asc",
		sep = ";", stringsAsFactors = FALSE))
trans <- tbl_df(read.csv("loan.asc",
		sep = ";", stringsAsFactors = FALSE, nrows=50000)) 
```

### Base de dados Account

Iniciamos a limpeza de dados por Account. Podemos observar que 
existe um campo chamado Frequency, que representa  a frequencia com 
que a conta criar extratos para o correntista, pode ser mensal,
semanal ou a cada transacao. Alteramos os nomes em Tcheco para ingles
para simplicar a visualizacao e entendimento. E também convertemos 
esse campo para fator, pois só existem 3 fatores.

```{r}
names(account)[3] <- paste("statement")
account$statement <- gsub("POPLATEK MESICNE", "monthly", account$statement)
account$statement <- gsub("POPLATEK TYDNE", "weekly", account$statement)
account$statement <- gsub("POPLATEK PO OBRATU", "pertransaction", account$statement)
account$statement <- as.factor(account$statement)
```

Tambem convertemos as datas para o formato de datas no R.
```{r}
account$date <- as.Date(paste(account$date), "%y%m%d")
```

A seguir podemos ver algumas características das contas.
```{r fig.align='center', fig.height = 4, fig.width = 4}
p <- ggplot(data = account, aes(x = statement))
p <- p + geom_bar(aes(y = (..count..)/sum(..count..)))
p + scale_y_continuous("percent")
```
Vamos pensar num teste de hipótese que podemos propor para o dono do banco.
Um case que o pessoal está usando é para análise de crédito. 
Mas começa lá no banco de Loan, vai a a Account e amarrando com Disposition.
Note algumas chaves account_id e cliente_id.

Testes iniciais:
Checar duplicados

Texto

```{r}
head(account)
sum(duplicated(account))
```

1)	Carregando "Loan"

```{r}
loan <- tbl_df(read.csv("loan.asc", 
			sep = ";", stringsAsFactors = FALSE))
str(loan)
head(loan)
sum(duplicated(loan))
```

Fazendo um inner join entre contas e emprestimos
```{r}
acc_loan <- inner_join(account,loan, by = c("account_id"))
str(acc_loan)
```

Agrupando por status de pagamento dos empréstimos
E resumindo para ver a alocação de recursos por status
```{r}
sum_allocation <- acc_loan %>%
  group_by(status) %>%
  summarize(total = sum(amount)) %>%
  mutate(perc = total/sum(total))
str(sum_allocation)
```

Resultado em milhoes de moedas da Czech. 
```{r fig.align='center', fig.height = 4, fig.width = 4}
ggplot(sum_allocation, aes(x = status, y = perc)) +
  geom_bar(stat = "identity")
```

Filtrando as contas com status B e D que são os mal-pagadores
```{r}
acc_deb <- acc_loan %>% 
  filter (status %in% c("B","D"))
acc_ok <- acc_loan %>% 
  filter (status %in% c("A","C"))
str(acc_deb)
str(acc_ok)
```

COLOCAR AQUI

Disposition faz o relacionamento entre conta, cliente e cartao de credito.
Obter uma lista de account com disposition via inner_join
```{r}
disposition = tbl_df(read.csv("disp.asc",
			sep = ";", stringsAsFactors = FALSE))
card = tbl_df(read.csv("card.asc",
			sep = ";", stringsAsFactors = FALSE))

acc_ok_disp_card <- acc_ok %>%
  inner_join(disposition, by = c("account_id")) %>%
  inner_join(card, by = c("disp_id"))

str(acc_ok_disp_card)
head(acc_ok_disp_card)
```

Agora, identificar duplicação.


```{r}
acc_ok_disp <- acc_ok %>%
  inner_join(disposition, by = c("account_id"))
sum(duplicated(acc_ok_disp$account_id))
sum(duplicated(acc_ok_disp$client_id))
sum(duplicated(acc_ok_disp$disp_id))
acc_ok_disp %>%
  select(account_id, client_id, disp_id) %>%
  arrange(account_id, client_id)
```

A chave de loan é por conta, e portanto, poderiam exixtir situações em que o mesmo cliente tivesse contas diferentes. Assim, isso poderia mascarar ele estar devedor numa conta e não em outra.  
Isso também explica porque quando é feito o join com a tabela disposition, aumentou o numero de entradas. Pois a combinação conta x cliente é maior que conta sozinha.

## Refazendo resultados de cartão de outra maneira, observando NA
```{r}
right_join(acc_ok_disp_card, card, by = c('disp_id'))
```

## Entendendo melhor os clientes

```{r}
client <- tbl_df(read.csv("client.asc", 
			  sep = ";", stringsAsFactors = FALSE))
good_clients_data = inner_join(acc_ok_disp, client, by = c('client_id'))
good_clients_data <- good_clients_data %>%
  mutate(mesajustado = as.numeric(stringr::str_sub(birth_number,3,4))) %>%
  mutate(ano = as.numeric(stringr::str_sub(birth_number,1,2))) %>%
  mutate(dia = as.numeric(stringr::str_sub(birth_number,5,6))) %>%
  mutate(idade = 99 - ano)

select(good_clients_data, client_id, ano, mesajustado, dia, idade)
```

Classificar mulheres e homens e ajustar o mes
```{r}
good_clients_women <- good_clients_data %>%
  filter(mesajustado > 50) %>%
  mutate(mes = mesajustado - 50) %>%
  mutate(genero = 'F') 

good_clients_men <- good_clients_data %>%
  filter(mesajustado < 50) %>%
  mutate(mes = mesajustado) %>%
  mutate(genero = 'M')

good_clients_data <- rbind(good_clients_women, good_clients_men)
select(good_clients_data, client_id, ano, mes, dia, genero, idade, district_id.y)
```

Fazer um histograma dos bons pagadores, por sexo e idade
```{r warning = FALSE, error = FALSE}
ggplot(good_clients_data, aes(idade, col=genero)) +
 geom_histogram(position="dodge", alpha = 0.5)

ggplot(good_clients_data, aes(district_id.y)) +
 geom_histogram()

good_clients_data %>% 
  summarize(len = n())

good_clients_data %>% 
  filter(district_id.y == 1) %>%
  summarize(len = n())
```

Temos muitos bons pagadores no distrito 1. Será um dado faltando? 
```{r}
demograph = tbl_df(read.csv("district.asc",
				sep = ";", stringsAsFactors = FALSE))
str(demograph)
demograph %>% 
  filter(A1 == 1)
```
