---
title: "Exemplo"
output: html_document
---

```{r setup, include=FALSE}
knitr::opts_chunk$set(echo = TRUE)
knitr::opts_knit$set(root.dir = "/Users/cesar/MyCase")
```

## Relatorio Final

Vamos pensar num teste de hipótese que podemos propor para o dono do banco.
Um case que o pessoal está usando é para análise de crédito. Mas começa lá no banco de Loan, vai a a Account e amarrando com Disposition.
Note algumas chaves account_id e cliente_id.

```{r message = FALSE, warning = FALSE, error = FALSE}
library(dplyr)
library(ggplot2)
```

Testes iniciais:
* Checar duplicados
* 

```{r}
account <- tbl_df(read.csv("account.csv", 
          sep = ",", stringsAsFactors = FALSE))
str(account)
```

Texto

```{r}
head(account)
sum(duplicated(account))
```

1)	Carregando "Loan"

```{r}
loan <- tbl_df(read.csv("loan.csv", sep = ";", stringsAsFactors = FALSE))
str(loan)
head(loan)
sum(duplicated(loan))
```

Fazendo um inner join entre contas e emprestimos
```{r}
acc_loan <- inner_join(account,loan, by = c("account_id"))
str(acc_loan)
```

Agrupando por status de pagamento dos empréstimos
E resumindo para ver a alocação de recursos por status
```{r}
sum_allocation <- acc_loan %>%
  group_by(status) %>%
  summarize(total = sum(amount)) %>%
  mutate(perc = total/sum(total))
str(sum_allocation)
```

Resultado em milhoes de moedas da Czech. 
```{r fig.align='center', fig.height = 4, fig.width = 4}
ggplot(sum_allocation, aes(x = status, y = perc)) +
  geom_bar(stat = "identity")
```

Filtrando as contas com status B e D que são os mal-pagadores
```{r}
acc_deb <- acc_loan %>% 
  filter (status %in% c("B","D"))
acc_ok <- acc_loan %>% 
  filter (status %in% c("A","C"))
str(acc_deb)
str(acc_ok)
```

COLOCAR AQUI

Disposition faz o relacionamento entre conta, cliente e cartao de credito.
Obter uma lista de account com disposition via inner_join
```{r}
disposition = tbl_df(read.csv("disp.csv",sep = ";", stringsAsFactors = FALSE))
card = tbl_df(read.csv("card.csv",sep = ";", stringsAsFactors = FALSE))

acc_ok_disp_card <- acc_ok %>%
  inner_join(disposition, by = c("account_id")) %>%
  inner_join(card, by = c("disp_id"))

str(acc_ok_disp_card)
head(acc_ok_disp_card)
```

Agora, identificar duplicação.


```{r}
acc_ok_disp <- acc_ok %>%
  inner_join(disposition, by = c("account_id"))
sum(duplicated(acc_ok_disp$account_id))
sum(duplicated(acc_ok_disp$client_id))
sum(duplicated(acc_ok_disp$disp_id))
acc_ok_disp %>%
  select(account_id, client_id, disp_id) %>%
  arrange(account_id, client_id)
```

A chave de loan é por conta, e portanto, poderiam exixtir situações em que o mesmo cliente tivesse contas diferentes. Assim, isso poderia mascarar ele estar devedor numa conta e não em outra.  
Isso também explica porque quando é feito o join com a tabela disposition, aumentou o numero de entradas. Pois a combinação conta x cliente é maior que conta sozinha.

## Refazendo resultados de cartão de outra maneira, observando NA
```{r}
right_join(acc_ok_disp_card, card, by = c('disp_id'))
```

## Entendendo melhor os clientes

```{r}
client <- tbl_df(read.csv("client.csv", sep = ";", stringsAsFactors = FALSE))
good_clients_data = inner_join(acc_ok_disp, client, by = c('client_id'))
good_clients_data <- good_clients_data %>%
  mutate(mesajustado = as.numeric(stringr::str_sub(birth_number,3,4))) %>%
  mutate(ano = as.numeric(stringr::str_sub(birth_number,1,2))) %>%
  mutate(dia = as.numeric(stringr::str_sub(birth_number,5,6))) %>%
  mutate(idade = 99 - ano)

select(good_clients_data, client_id, ano, mesajustado, dia, idade)
```

Classificar mulheres e homens e ajustar o mes
```{r}
good_clients_women <- good_clients_data %>%
  filter(mesajustado > 50) %>%
  mutate(mes = mesajustado - 50) %>%
  mutate(genero = 'F') 

good_clients_men <- good_clients_data %>%
  filter(mesajustado < 50) %>%
  mutate(mes = mesajustado) %>%
  mutate(genero = 'M')

good_clients_data <- rbind(good_clients_women, good_clients_men)
select(good_clients_data, client_id, ano, mes, dia, genero, idade, district_id.y)
```

Fazer um histograma dos bons pagadores, por sexo e idade
```{r warning = FALSE, error = FALSE}
ggplot(good_clients_data, aes(idade, col=genero)) +
 geom_histogram(position="dodge", alpha = 0.5)

ggplot(good_clients_data, aes(district_id.y)) +
 geom_histogram()

good_clients_data %>% 
  summarize(len = n())

good_clients_data %>% 
  filter(district_id.y == 1) %>%
  summarize(len = n())
```

Temos muitos bons pagadores no distrito 1. Será um dado faltando? 
```{r}
demograph = tbl_df(read.csv("district.csv",sep = ";", stringsAsFactors = FALSE))
str(demograph)
demograph %>% 
  filter(A1 == 1)
```

Começar a analisar transações
```{r}
transactions <- tbl_df(read.csv("short_transaction.csv", sep = ";", stringsAsFactors = FALSE))
transactions <- transactions %>%
  mutate(mes = as.numeric(stringr::str_sub(date,3,4))) %>%
  mutate(ano = as.numeric(stringr::str_sub(date,1,2))) %>%
  mutate(dia = as.numeric(stringr::str_sub(date,5,6)))
min(transactions$ano)
max(transactions$ano)
```

Separando os anos de 1993 e 1994
```{r}
transactions93 <- transactions %>%
  filter(ano == 93)

transactions94 <- transactions %>%
  filter(ano == 94)
```

Plotar por mes
```{r}
ggplot(transactions, aes(mes, col = as.factor(ano))) +
 geom_bar()
```
Vamos acumular as quantidades "amounts" das transações por mes/ano
```{r}
transactions93 %>%
  group_by(as.factor(mes)) %>% 
  summarise(soma = sum(amount))
```


<!--
betterDates <- as.Date(transactions$date, format = "%y%m%d")
betterDates


betterDates <- as.Date(transactions$date, format = "%y%m%d")
head(betterDates)
ggplot(transactions, aes(amount, balance)) +
 geom_point(aes(color = type), alpha = 0.5)


Mas qual o tipo de cartão propor?  Tem que entender quem são os clientes?
> client = tbl_df(read.csv("client.csv",sep = ";", stringsAsFactors = FALSE))

> good_clients_data = inner_join(good_clients, client, by = c('client_id'))

Para pegar um subset do string, usei o comando 
> stringr::str_sub(goog_clients_data$birth_number,3,4)

[697] "55" "60" "06" "51" "03" "55" "07" "62" "11" "52" "59" "55"
[709] "55" "11" "10" "53" "51" "51" "51" "03" "08" "12" "02" "02"
[721] "62" "01" "57" "55" "60" "02" "01" "53" "01" "03" "61" "51"
[733] "12" "01" "03" "03" "01" "54" "01" "10" "62" "52" "08" "56"
[745] "52" "01" "51" "11" "10" "61" "09"

Deu certo, mas preciso ajustar para ficar como data frame. Ficou bom. 
	Cliente		disp_id	birth_number	district_id
47
11362
11054
665111
51
748
12308
12000
781129
64
749
333
333
711019
38
750
1130
1130
406126
70
751
1594
1594
390929
56
 
Acho que deu certo. Fiz um arquivo pequeno(cliente_peq) para testar.
> mutate (client_peq,month = stringr::str_sub(client_peq$birth_number,3,4) )
# A tibble: 20 × 4
   client_id birth_number district_id month
       <int>        <int>       <int> <chr>
1          1       706213          18    62
2          2       450204           1    02
3          3       406009           1    60
4          4       561201           5    12
5          5       605703           5    57
6          6       190922          12    09
7          7       290125          15    01
8          8       385221          51    52
9          9       351016          60    10
10        10       430501          57    05
11        11       505822          57    58
12        12       810220          40    02
13        13       745529          54    55
14        14       425622          76    56
15        15       185828          21    58
16        16       190225          21    02
17        17       341013          76    10
18        18       315405          76    54
19        19       421228          47    12
20        20       790104          46    01
15        15       185828          21    58
16        16       190225          21    02
17        17       341013          76    10
18        18       315405          76    54
19        19       421228          47    12
20        20       790104          46    01

Agora as 3 colunas
> mutate (client_peq,year = stringr::str_sub(client_peq$birth_number,1,2), month = stringr::str_sub(client_peq$birth_number,3,4), day = stringr::str_sub(client_peq$birth_number,5,6) )

# A tibble: 20 × 6
   client_id birth_number district_id  year month   day
       <int>        <int>       <int> <chr> <chr> <chr>
1          1       706213          18    70    62    13
2          2       450204           1    45    02    04
3          3       406009           1    40    60    09
4          4       561201           5    56    12    01
5          5       605703           5    60    57    03
6          6       190922          12    19    09    22
7          7       290125          15    29    01    25
8          8       385221          51    38    52    21
9          9       351016          60    35    10    16
10        10       430501          57    43    05    01
11        11       505822          57    50    58    22
12        12       810220          40    81    02    20
13        13       745529          54    74    55    29
14        14       425622          76    42    56    22
15        15       185828          21    18    58    28
16        16       190225          21    19    02    25
17        17       341013          76    34    10    13
18        18       315405          76    31    54    05
19        19       421228          47    42    12    28
20        20       790104          46    79    01    04

Agora vou tentar no client grande. 
> mutate (client,year = stringr::str_sub(client$birth_number,1,2), month = stringr::str_sub(client$birth_number,3,4), day = stringr::str_sub(client$birth_number,5,6) )
# A tibble: 5,369 × 6
   client_id birth_number district_id  year month   day
       <int>        <int>       <int> <chr> <chr> <chr>
1          1       706213          18    70    62    13
2          2       450204           1    45    02    04
3          3       406009           1    40    60    09
4          4       561201           5    56    12    01
5          5       605703           5    60    57    03
6          6       190922          12    19    09    22
7          7       290125          15    29    01    25
8          8       385221          51    38    52    21
9          9       351016          60    35    10    16
10        10       430501          57    43    05    01
# ... with 5,359 more rows
Deu certo. Mas ficou como char. Vou mudar para numérico.
> client_peq_YMD$year = as.numeric(client_peq_YMD$year) 
> client_peq_YMD$month = as.numeric(client_peq_YMD$month) 
> client_peq_YMD$day = as.numeric(client_peq_YMD$day) 

 Agora vou tratar.
 > ageCalculator <- function(age){
+       if(age > 50) {
+         newage  <- age - 50 
+     }else {newage = age}
+     round(newage)
+ }

Como fazer um loop?
# Função Calcula Mes
calcula_mes = function(month,add)
for(i in month){
    if (month > 50){
      add = "F"}  
    else
    {add = "M"} 
}     
Mas está dando problema. 
> calcula_mes(client_peq_Y1$month,client_peq_Y1$add)
20: In if (month > 50) { ... :
  the condition has length > 1 and only the first element will be used

 
 O problema é que o IF não funciona para vetor.  
Então vou fazer um filter.
Primeiro ler cilent
> client = tbl_df(read.csv("client.csv",sep = ";", stringsAsFactors = FALSE))


Criar as colunas
> client_2 = mutate (client,year = stringr::str_sub(client$birth_number,1,2), month = stringr::str_sub(client$birth_number,3,4), day = stringr::str_sub(client$birth_number,5,6) )

> client_2$year = as.numeric(client_2$year)
> client_2$month = as.numeric(client_2$month) 
> client_2$day = as.numeric(client_2$day) 



 E agora o filtro
> filter (client_2, month < 50) 
# A tibble: 2,724 × 6
   client_id birth_number district_id  year month   day
       <int>        <int>       <int> <dbl> <dbl> <dbl>
1          2       450204           1    45     2     4
2          4       561201           5    56    12     1
3          6       190922          12    19     9    22
4          7       290125          15    29     1    25
5          9       351016          60    35    10    16
6         10       430501          57    43     5     1
7         12       810220          40    81     2    20
8         16       190225          21    19     2    25
9         17       341013          76    34    10    13
10        19       421228          47    42    12    28
# ... with 2,714 more rows

> client_men =  filter (client_2, month < 50) 
> client_women =  filter (client_2, month > 50) 
> write.csv2 (client_men, file = "client_men.csv")
> write.csv2 (client_women, file = "client_women.csv")

> client_women2 = mutate(client_women, month2 = month - 50, sex = "F")
> client_women2 [-2]
# A tibble: 2,645 × 7
   client_id district_id  year month   day month2   sex
       <int>       <int> <dbl> <dbl> <dbl>  <dbl> <chr>
1          1          18    70    62    13     12     F
2          3           1    40    60     9     10     F
3          5           5    60    57     3      7     F
4          8          51    38    52    21      2     F
5         11          57    50    58    22      8     F
6         13          54    74    55    29      5     F
7         14          76    42    56    22      6     F
8         15          21    18    58    28      8     F
9         18          76    31    54     5      4     F
10        21          12    52    60    29     10     F
# ... with 2,635 more rows

> client_men2 [-2]
# A tibble: 2,724 × 7
   client_id district_id  year month   day month2   sex
       <int>       <int> <dbl> <dbl> <dbl>  <dbl> <chr>
1          2           1    45     2     4      2     M
2          4           5    56    12     1     12     M
3          6          12    19     9    22      9     M
4          7          15    29     1    25      1     M
5          9          60    35    10    16     10     M
6         10          57    43     5     1      5     M
7         12          40    81     2    20      2     M
8         16          21    19     2    25      2     M
9         17          76    34    10    13     10     M
10        19          47    42    12    28     12     M
# ... with 2,714 more rows

> write.csv2 (client_men2, file = "client_men2.csv")
> write.csv2 (client_women2, file = "client_women2.csv")

> good_clients = select (acc_ok_disp,client_id,disp_id)

Fazendo o join de good_client com o cliente_men2 e também com wonen_2
> good_clients_data = inner_join(good_clients, client_men2, by = c('client_id'))
> good_clients_data_wonem = inner_join(good_clients, client_women2, by = c('client_id'))

 

> inner_join(good_clients_data_wonem, card, by = c('disp_id'))
# A tibble: 83 × 12
   client_id disp_id birth_number district_id  year month   day
       <int>   <int>        <int>       <int> <dbl> <dbl> <dbl>
1       2235    2235       405420          14    40    54    20
2      11409   11101       805502          32    80    55     2
3       9593    9285       685128          74    68    51    28
4      12396   12088       705117          62    70    51    17
5       5366    5366       715920          60    71    59    20
6       6178    6178       406015           1    40    60    15
7       6301    6301       495308          55    49    53     8
8      10095    9787       765206           1    76    52     6
9       2623    2623       655716          16    65    57    16
10      7286    7286       705210          47    70    52    10
# ... with 73 more rows, and 5 more variables: month2 <dbl>,
#   sex <chr>, card_id <int>, type <chr>, issued <chr>

Ou seja, das 376 mulheres boas pagadoras, somente 83 tem cartões. 
> inner_join(good_clients_data, card, by = c('disp_id'))
# A tibble: 82 × 12
   client_id disp_id birth_number district_id  year month   day
       <int>   <int>        <int>       <int> <dbl> <dbl> <dbl>
1       7127    7127       570929           3    57     9    29
2       6789    6789       790326          57    79     3    26
3      13539   13231       780907          63    78     9     7
4      10198    9890       760524          31    76     5    24
5      13201   12893       370517          31    37     5    17
6       3687    3687       720206          49    72     2     6
7      11195   10887       531205          58    53    12     5
8       5911    5911       351003          14    35    10     3
9      10043    9735       651029          45    65    10    29
10      7576    7576       620710          38    62     7    10
# ... with 72 more rows, and 5 more variables: month2 <dbl>,
#   sex <chr>, card_id <int>, type <chr>, issued <chr>

E dos 375 homens bons pagadoras, somente 82  tem cartões.
Esse número bate com o visto anteriormente.

	Considerar dos bons pagadores quem tem realmente condições de pagar um cartão e qual cartão oferecer.

-->